臺灣士林地方法院交通事件裁定　　　　　　　　　　九十三年度交聲字第五四八號
　　原處分機關　臺北市交通事件裁決所
　　異議人即
　　受處分人　　甲○○
右列受處分人因違反道路交通管理處罰條例案件，對於臺北市交通事件裁所九十三年
五月二十五日所為北市裁三字第裁二二─Ｚ00000000號之處分（原處分案號
：內政部警政署國道公路警察局舉發違反道路交通管理事件通知單公警局交字第Ｚ0
0000000號），聲明異議，本院裁定如左：
    主  文
異議駁回。
    理  由
一、按汽車行駛高速公路應依速限標誌指示，高速公路交通管制規則第五條第一項前
    段定有明文。次按汽車行駛於高速公路而不遵管制之規定者，處汽車駕駛人新臺
    幣（下同）三千元以上六千元以下罰鍰，並記違規點數一點，道路交通管理處罰
    條例第三十三條第一項及第六十三條第一項第一款亦定有明文。
二、原處分意旨略以：異議人即受處分人甲○○於民國九十三年三月十七日下午七時
    二十二分，駕駛車牌號碼ＣＹ─八九九七號自小客車，在國道三號南下三四一公
    里處，為警持雷射測速槍測得超速十六公里（行速一二六公里，限速一一０公里
    ）違規，為內政部警政署國道公路警察局第八警察隊當場攔停並製單舉發，爰依
    道路交通管理處罰條例第三十三條第一項規定，裁處罰鍰三千元，並依同條例第
    六十三條第一項第一款記違規點數一點。
三、聲明異議意旨略以：伊並無違規，當日違規時間已為夜晚，視線不良，正值下班
    時間車輛繁多，且同地點另有他車行駛，員警遠在三百多公尺外以雷射測速槍測
    速，恐有誤認違規，又伊於二、三公里外即看到警車之閃爍燈，不可能違規超速
    ，為此聲明異議。
四、經查：
（一）訊據證人即舉發本件違規之內政部警政署國道公路警察局第八隊警員中之王文
      壽到庭結證稱：「（問：請敘述舉發之情形？）我當時是拿測速雷射槍出來測
      速，我是攔車的人，我是坐在車上拿測速雷射槍測到有人超速，所以，我就走
      出來攔他，因為那個地段是限速八十、六十、四十公里，所以，他說他車速是
      一百一十初頭，也是超速」、「（問：你確定你所鎖定的雷射槍是這一台車子
      嗎？）我確定。我鎖定這台車時，他車就在內側」、「（問：你有看到比受處
      分人開得還要快的車子？）我沒有看到。如果有比他快的車子，應該是鎖定比
      他快的車子才對。所以，我認為當時沒有比他快的車子，我們可以以五百公尺
      內就鎖定車子」、「（問：你約距離多遠才看得到警車？）大概要一百公尺才
      看得到。要轉彎才看得到。因為我們警車停在轉彎處，要快到轉彎處才看得到
      」、「（問：你們當時在鎖定車子時警車的車燈是否有開閃燈？）我們有要取
      締時才有開閃燈，我們在測速時警車並沒有開閃燈」等語明確（見本院九十三
      年七月二十二日訊問筆錄），衡情證人王文壽與異議人並不相識，又無仇怨，
      其應無設詞誣陷，身觸偽證罪之必要，所證應堪採信。此外，國道公路警察局
      第八警察隊所配發之雷射測速槍，係國外最先進測量行車速率執法儀器，符合
      國際檢驗規定（經認證之實驗室野外測試核可），並經本國法院認證，可確信
      其準確度，執勤人員手持雷射測速槍內（觀景窗）紅外線點瞄準所測車輛，鎖
      定該車後（一次一部不受他車影響）槍內即顯示其速度與測距，經確認該車速
      無誤後始予攔查，此有內政部警政署國道公路警察局第八警察隊九十三年四月
      二十二日公警國八交訴字第０九三００００七一一號函在卷足憑，堪認其精準
      性無庸置疑，顯見員警於測速時即須以雷射測速槍瞄準受處分人所駕駛之車輛
      ，且一次僅鎖定一部，是受處分人辯稱另有其他車速比伊快之車輛，員警舉發
      有誤云云，尚難採信。再觀諸舉發員警記載受處分人違規之地點在國道三號南
      下三四一公里，應係表示在該路段某一範圍內受處分人有違規超速之事實，而
      依證人王文壽所證述測速槍可以在五百公尺內就鎖定該車，且受處分人須至一
      百公尺左
      右才看得到警車等情，是受處分人辯稱在二、三公里外即看到警車，不可能違
      規云云，亦不足採信。
（二）再者，交通員警製單舉發違反道路交通管理處罰條例所列之違規事實，本質上
      為行政處分，係公務員基於職務上權力，依法就特定之具體事件所為具公法上
      效果之單方行政行為，基於公務員為公法上行為具有公信力之原則，該行政處
      分當可被推定為真正，其據以依法處分之事實認定亦為正確無誤，此與民事訴
      訟法第三百五十五條第二項規定：「文書依其程式及意旨得認作公文書者，推
      定其為真正」之情形相同，本此公信原則，乃立法者賦予行政機關制定違反道
      路交通事件統一裁罰標準及處理細則，使執勤員警得當機處分（如該細則第二
      十三條）以達其維護交通秩序、安全之行政目的，反之，若謂公務員一切行政
      行為均需預留證據以證其實，則國家行政勢必窒礙難行，據此，刑事訴訟法就
      犯罪證據有關之規定中，與屬行政秩序罰之交通違規裁罰本質不合之部分，自
      不在準用之列，從而本件受處分人既未就執勤員警之舉發有誤提出相關證據以
      供調查，本院經查亦無何證據足資證明員警有捏造事實違法取締之情事，則執
      勤員警本其維護交通秩序、安全職責所為之舉發，自應受到合法、正確之推定
      。綜上所述，堪認異議人辯稱其並無超速行駛，員警舉發有誤云云，顯為推託
      卸責之詞，不足採信。從而原處分機關認受處分人有「在高速公路超速行駛」
      之違規，而依道路交通管理處罰條例第三十三條第一項裁處罰鍰新台幣三千元
      ，並依同條例第六十三條第一項第一款之規定，記違規點數一點之處分，並無
      不當。異議人之異議為無理由，應予駁回。
五、據上論斷，應依道路交通案件處理辦法第十九條，裁定如主文。
中　　　華　　　民　　　國　　九十三　　年　　　八　　　月　　 三十 　　日
                                    臺灣士林地方法院交通法庭
                                        法　官  王  俊  雄
右正本證明與原本無異。
如不服本裁定應於送達後五日內向本院提出抗告狀。
                                        書記官  許  秋  莉
中　　　華　　　民　　　國　　九十三　　年　　　八　　　月　   三十一 　日
